臺灣高等法院臺中分院刑事裁定　
110年度聲字第2611號

聲  請  人  臺灣高等檢察署臺中檢察分署檢察官     
受  刑  人  邱立凱




上列聲請人因受刑人數罪併罰有二裁判以上，聲請定其應執行之
刑（聲請案號：110年度執聲字第1248號），本院裁定如下：
    主  文
甲○○因犯如附表所示各罪所處之刑，應執行有期徒刑壹年伍月。
    理  由
一、聲請意旨略以：上列受刑人甲○○（下稱受刑人）因詐欺等罪
    ，先後經判決確定如附表。數罪中雖有刑法第50條第1項但
    書所列情形，惟受刑人已請求檢察官聲請定應執行刑，有臺
    灣臺中地方檢察署民國110年10月12日是否請求定應執行刑
    調查表足稽，應依刑法第50條第2項、第53條、第51條第5款
    規定，定其應執行之刑。爰依刑事訴訟法第477條第1項聲請
    裁定等語。
二、按數罪併罰，有二裁判以上者，依第51條之規定，定其應執
    行之刑；又數罪併罰，分別宣告其罪之刑，如宣告多數有期
    徒刑者，於各刑中之最長期以上，各刑合併之刑期以下，定
    其刑期，但不得逾30年。刑法第53條、刑法第51條第5款分
    別定有明文。另按數罪併罰之定應執行之刑，係出於刑罰經
    濟與責罰相當之考量，並非予以犯罪行為人或受刑人不當之
    利益，為一種特別的量刑過程，相較於刑法第57條所定科刑
    時應審酌之事項係對一般犯罪行為之裁量，為定應執行刑之
    宣告，乃對犯罪行為人本身及所犯各罪之總檢視，除應考量
    行為人所犯數罪反應出之人格特性，並應權衡審酌行為人之
    責任與整體刑法目的及相關刑事政策，在量刑權之法律拘束
    性原則下，依刑法第51條第5款之規定，採限制加重原則，
    以宣告各刑中之最長期為下限，各刑合併之刑期為上限，但
    最長不得逾30年，資為量刑自由裁量權之外部性界限，並應
    受法秩序理念規範之比例原則、平等原則、責罰相當原則、
    重複評價禁止原則等自由裁量權之內部抽象價值要求界限之
    支配，以使輕重得宜，罰當其責，俾符合法律授與裁量權之
    目的，以區別數罪併罰與單純數罪之不同，兼顧刑罰衡平原
    則（最高法院100年度台抗字第440號裁定意旨參照）。
三、經查：本件受刑人所犯如附表所示各罪，經臺灣臺中地方法
    院及本院分別判處如附表所示之刑，均經確定在案，有上開
    案件裁判書及臺灣高等法院被告前案紀錄表等附卷可稽。其
    中附表編號1所示之罪為不得易科罰金、得易服社會勞動之
    罪；附表編號2至5所示之罪為得易科罰金、得易服社會勞動
    之罪，屬刑法第50條第1項但書各款之情形。茲受刑人請求
    檢察官向法院聲請合併定應執行刑，有受刑人110年10月12
    日所簽立之臺灣臺中地方檢察署是否請求定應執行刑調查表
    1份在卷足憑。而受刑人所犯如附表所示各罪，其中如附表
    編號1所示部分，前經臺中地院以108年度侵訴緝字第5號判
    決合併定應執行刑為有期徒刑6月；附表編號3至5所示部分
    ，前經臺中地院以108年度易字第3399號判決合併定應執行
    刑為有期徒刑9月，受刑人不服，向本院提起上訴，經本院
    於110年2月25日以109年度上易字第956號判決駁回上訴確定
    。上開刑事判決所定應執行之刑，雖將因本院所為本件定應
    執行刑裁定而當然失效，惟揆諸前揭說明，本院審核相關案
    卷，認檢察官聲請為正當，並考量自由裁量之範圍，應受內
    部性界限及不利益變更禁止原則之拘束，更不得重於原裁判
    原定之應執行刑，使受刑人陷於更不利之結果，爰參酌臺灣
    高等檢察署臺中檢察分署檢察官意見書及原確定判決之定執
    行刑情形，並衡酌受刑人所犯如附表所示各罪之犯罪態樣、
    時間間隔、侵害法益、各罪依其犯罪情節所量定之刑，及前
    揭所述之比例原則、責罰相當原則等自由裁量權之內部性界
    限等情，而為整體評價後，合併定其應執行之刑如主文所示
    。
四、另按定應執行之刑，應由檢察官向犯罪事實最後判決之法院
    聲請依法裁定之，不能因犯罪之一部分所科之刑業經執行完
    畢，而認檢察官之聲請為不合法，予以駁回。至已執行部分
    ，自不能重複執行，應由檢察官於指揮執行時扣除之，此與
    定應執行刑之裁定無涉。本院審核附表編號1、2所示之罪雖
    已依臺灣臺中地方檢察署109年度執字第1650號、109年度執
    字第16027號執行完畢，但參照上開說明，仍應與附表編號3
    至5未執行完畢之罪合併定其應執行之刑，嗣檢察官執行時
    ，再予扣除；至受刑人倘若有其他符合數罪併罰之要件而未
    經檢察官於本案合併聲請定應執行刑之犯罪，則應由檢察官
    另行聲請一併定應執行刑，本院無由於本案審酌其未於本案
    一併聲請之罪；又依最高法院刑事大法庭110年度台抗大字
    第489號裁定意旨，「定應執行刑，不僅攸關國家刑罰權之
    行使，於受刑人之權益亦有重大影響，除顯無必要或有急迫
    情形外，法院於裁定前，允宜予受刑人以言詞、書面或其他
    適當方式陳述意見之機會，程序保障更加周全。」本院於11
    0年10月22日函詢受刑人對本件定應執行刑案件有無意見欲
    表達，並告以文到5日內具狀陳述意見，該函文於110年10月
    28日合法送達予受刑人，是依最高法院上開裁定意旨，本院
    已予受刑人表示意見之機會，附此敘明。
五、據上論結，爰依刑事訴訟法第477條第1項，刑法第53條、第
    51條第5款，裁定如主文。　　
中　　華　　民　　國　　110 　年　　11　　月　　 1　　日
            刑事第十一庭　審判長法　官　張  意  聰
                                法　官　陳  慧  珊
                                法　官　田  德  煙
以上正本證明與原本無異。
如不服本裁定，得於收受送達後五日內向本院提出抗告書狀（須
附繕本）。因疫情而遲誤不變期間，得向法院聲請回復原狀。

                                書記官  陳  志  德

中　　華　　民　　國　　110 　年　　11　　月　　2 　　日
受刑人甲○○定應執行刑案件一覽表     編號  1 2 3 罪名  對未成年人性交 詐欺 詐欺 宣告刑  有期徒刑4月共2次 (定應執行刑有期徒刑6月) 有期徒刑3月 有期徒刑6月 犯罪日期  107/03/19(2次) 107/01/02~107/01/10 107/01/15~107/03/12 偵查(自訴)機關 年度案號  臺中地檢107年度偵字第23608號 臺中地檢107年度偵字第10011號 臺中地檢107年度偵字第26672號 最後事實審 法院 臺中地院 臺中地院 中高分院  案號 108年度侵訴緝字第5號 108年度易字第2181號 109年度上易字第956號  判決日期 108/11/29 109/08/12 110/02/25  確定 判決 法院 臺中地院 臺中地院 中高分院  案號 108年度侵訴緝字第5號 108年度易字第2181號 109年度上易字第956號  判決 確定日期 109/01/02 109/09/08 110/02/25 是否為得易科罰金之案件  不得易科罰金、得易服社會勞動 得易科、社勞 得易科、社勞 備註  臺中地檢109年度執字第1650號 (已執畢) 臺中地檢109年度執字第16027號 (已執畢) (編號3至5數罪併罰已定刑有期徒刑9月)臺中地檢110年度執字第5002號 

受刑人甲○○定應執行刑案件一覽表     編號  4 5  罪名  詐欺 詐欺  宣告刑  有期徒刑3月 有期徒刑4月  犯罪日期  107年1月間某日 107/02/23  偵查(自訴)機關 年度案號  臺中地檢107年度偵字第26672號 臺中地檢107年度偵字第26672號   最後事實審 法院 中高分院 中高分院   案號 109年度上易字第956號 109年度上易字第956號   判決日期 110/02/25 110/02/25   確定 判決 法院 中高分院 中高分院   案號 109年度上易字第956號 109年度上易字第956號   判決 確定日期 110/02/25 110/02/25  是否為得易科罰金之案件  得易科、社勞 得易科、社勞  備註  臺中地檢110年度執字第5002號 臺中地檢110年度執字第5002號 刑期屆滿日111年7月4日